【裁判字號】    89,訴,253
【裁判日期】    900120
【裁判案由】    偽造文書等
【裁判全文】
臺灣士林地方法院刑事判決                          八十九年度訴字第二五三號
    公  訴  人  臺灣士林地方法院檢察署檢察官
    被      告  甲○○
右列被告因偽造文書案件，經檢察官提起公訴 (八十九年度偵字第三五五六號)，本
院判決如左：
    主  文
甲○○連續行使偽造私文書，足以生損害於他人，處有期徒刑伍月，如易科罰金，以
佰元折算壹日。緩刑年。
被告於香港商香港上海匯豐銀行乙○○萬事達卡申請書上所偽造之申請人簽名欄「乙
○○」之署押壹枚及民國八十五年八月七日、八月十五日在雙陳精品服飾店及急動族
企業有限公司偽簽之乙○○英文名稱「ＪＯＹ」之署押各壹枚沒收。
    事  實
一、甲○○於民國八十五年七月二十二、二十三日某時，在台北市○○區○○街一一
    八巷十六弄一之一號七樓頂樓加蓋處，竟意圖為自己不法之所有，趁與乙○○為
    男女朋友同住之便，竊取乙○○所有之身分證，並基於概括之犯意，先於八十五
    年七月二十三日晚上七、八時許，持彭女之身分證在台北市○○○路一號十樓偽
    簽「乙○○」之署押於香港商香港上海匯豐銀行（下稱匯豐銀行）信用卡申請表
    上，並將之交給該銀行之業務員，偽冒申辦萬事達卡一張（卡號：000000
    0000000000），並連續於八十五年八月七、十一、十五、十六、廿三
    及廿七日等六日，持卡至ＦＯＲＭＯＳＡ  ＡＩＲＬＩＮＥＳ、雙陳精品服飾店
    、ＨＯＬＩＤＡＹ  ＳＡＵＮＡ、ＣＩＴＩＢＡＮＫ  ＴＡＩＷＡＮ、急動族企
    業有限公司、Ｅ. ＥＸＣＥＬ  ＩＮＴ′Ｌ及錢櫃視聽歌唱股份有限公司消費，
    由甲○○偽造乙○○英文名稱「ＪＯＹ」之署押於消費簽帳單上，偽造不實之簽
    帳單私文書後（錢櫃視聽歌唱股份有限公司之簽帳單由中國信託商業銀行股份有
    限公司收單，為一式二份，商家留存一份，甲○○留存一份，英商渣打銀行台北
    分行之簽帳單因已逾保存期限銷毀，無法確定係一式二份或一式三份，其餘均為
    一式三份，商家留存一份，一份持交收單銀行請款，甲○○留存一份，惟甲○○
    留存者均因搬家而滅失，其他商家及收單銀行留存部分，除於雙陳精品服飾店及
    急動族企業有限公司消費之簽帳單由財團法人聯合信用卡處理中心收單，尚留存
    第三聯外，其餘簽帳單均因已逾保存期限而銷毀），再持交各商店，主張收到貨
    物之意思表示而連續行使該偽造私文書之簽帳單，該七筆消費共計新台幣（下同
    ）七萬零一百七十八元，加上循環利息共七萬二千一百四十元，足生損害於乙○
    ○及匯豐銀行，詎甲○○給付款項剩五萬四千一百二十四元時，即未再付款，匯
    豐銀行依上揭申請書所載資料向乙○○催收上開款項時，彭女稱未於上揭時地向
    該銀行申辦信用卡追查後，始知其情。
二、案經乙○○及匯豐銀行訴由台北市政府警察局內湖分局報告臺灣士林地方法院檢
    察署檢察官偵查起訴。
    理  由
一、訊據被告甲○○坦承右揭犯行不諱，核與告訴人乙○○、匯豐銀行指訴之情節相
    符，復有被告甲○○清償證明影本、被告八十五年十一月廿八日所立之切結書影
    本、乙○○萬事達卡申請書影本及乙○○身分證影本、方瑩皎、方瑩如匯豐銀行
    信用卡連帶保證書影本各一份、匯豐銀行消費明細三份、財團法人聯合信用卡處
    理中心八十九年九月十九日（八九）聯卡會字第二八一號函一份、簽帳單影本二
    張、美商花旗銀行股份有限公司台北分行八十九年九月二十八日（八九）消管字
    第二八一一號函、荷蘭銀行八十九年十月六日八九荷銀字第一○四一號函、中國
    信託商業銀行股份有限公司八十九年十月十九日函、英商渣打銀行股份有限公司
    台北分公司八十九年十一月六日（八九）渣信字第一六一八號函各一份附卷可稽
    ，事證明確，被告竊盜、行使偽造文書犯行洵堪認定，應依法論科。
二、核被告所為，係犯刑法第三百二十條第一項竊盜罪嫌及同法第二百十六條、二百
    十條之行使偽造文書罪。其偽造署押之行為為偽造文書之部分行為，不另論罪。
    又其偽造文書之低度行為為行使之高度行為所吸收，亦不另論罪，應依行使偽造
    文書罪論處。其先後七次行使偽造私文書之時間緊接，方法相同，觸犯構成要件
    相同之罪名，顯係基於概括之犯意為之，應依刑法第五十六條連續犯之規定論以
    一罪，並加重其刑，所犯上開竊盜及連續行使偽造文書二罪間，有方法結果之牽
    連關係，為牽連犯，應從較重之連續行使偽造文書罪處斷。又查被告行為後，刑
    法第四十一條已於九十年一月十日修正，犯最重本刑為五年以下有期徒刑以下之
    刑之罪，而受六個月以下有期徒刑或拘役之宣告，因身體、教育、職業、家庭、
    之關係或其他正當事由，執行顯有困難者，得以一元以上三元以下折算一日，易
    科罰金，並於同年一月十二日生效，比較新舊法之結果，以新法有利於被告，依
    刑法第二條第一項前段之規定，自應適用新法。爰審酌被告無犯罪紀錄，品行尚
    佳，其犯罪之動機、目的係因未滿二十歲無法申請信用卡使用而竊取告訴人乙○
    ○之身分證而持以辦理信用卡刷卡消費，惟事後已清償全部欠款，且犯罪後又自
    白犯行不諱，態度良好等一切情狀，量處如主文所示之刑示懲，並諭知易科罰金
    之折算標準。又被告前未曾受有期徒刑以上刑之宣告，此有臺灣高等法院檢察署
    刑案紀錄簡覆表一份在卷可憑，因一時失慮，偶罹刑典，事後已坦承犯行，深具
    悔意，經此偵、審程序及刑之宣告後，應知警惕而無再犯之虞，本院因認暫不執
    行其刑為當，予以宣告緩刑，用啟自新。
三、被告於匯豐銀行乙○○萬事達卡申請書上所偽造之申請人簽名欄「乙○○」之署
    押一枚及八十五年八月七日、八月十五日在雙陳精品服飾店及急動族企業有限公
    司偽簽之乙○○英文名稱「ＪＯＹ」之署押各一枚（聯合信用卡中心留存之第三
    聯），均應依刑法第二百十九條規定宣告沒收，至於被告留存之其他簽帳單及其
    他商店或銀行留存之簽帳單已因滅失或逾期銷毀，故不另為沒收之諭知，併此敘
    明。
據上論斷，應依刑事訴訟法第二百九十九條第一項前段、刑法第二條第一項前段、第
五十六條、第二百十六條、第二百十條、第三百二十條第一項、第五十五條、第七十
四條第一款、第二百十九條、第四十一條第一項前段，罰金罰鍰提高標準條例第一條
前段、第二條，判決如主文。
本案經檢察官陳傳宗到庭執行職務
中    華    民    國      九十        年       一      月      二十     日
                                  臺灣士林地方法院刑事第二庭
                                          法  官  許  永  煌
右正本證明與原本無異。
如不服本判決，應於判決送達後十日內，向本院提出上訴狀。
                                          書記官  黃  秀  雲
中    華    民    國      九十        年       二      月       五      日
附錄本案論罪科刑法條全文：
刑法第三百二十條第一項
意圖為自己或第三人不法之所有，而竊取他人之動產者，為竊盜罪，處五年以下有期
徒刑、拘役或五百元以下罰金。
刑法第二百一十六條
行使第二百十條至第二百十五條之文書者，依偽造、變造文書或登載不實事項或使登
載不實事項之規定處斷。
刑法第二百一十條
偽造、變造私文書，足以生損害於公眾或他人者，處五年以下有期徒刑。


司法院資訊處製作；財團法人民間司法改革基金會備份。
